臺灣高等法院刑事裁定
109年度軍聲字第4號
抗  告  人
即  聲請人  臺灣高等檢察署檢察官                      
受  刑  人  武培皓




上列抗告人因保護管束案件，不服本院中華民國109年3月31日裁
定（10年度軍聲字第4號），本院更正裁定如下：
    主  文
原裁定撤銷。
武培皓假釋中付保護管束。
    理  由
一、原聲請意旨略以：受刑人武培皓因搶奪強盜（軍罪）案件，
    先後經判刑及執行如附件，在監獄執行中。茲於民國109年3
    月20日核准假釋在案，依刑法第93條第2項規定，在假釋中
    應付保護管束，爰依刑事訴訟法第481條第1項等規定聲請裁
    定等語。
二、抗告意旨略以：司法院於102年11月15日因應軍事審判法修
    正，對於軍事法院為最後事實審裁判法院之聲請再審、更定
    其刑、定其應執行刑及保安處分等案件，其劃歸普通法院管
    轄區域一覽表乃以「部隊地區制」定其對應之各級管轄法院
    ，故與犯罪最終事實審軍事法院所在地之普通法院轄區未必
    一致，有司法院102年11月15日公告（含附件一覽表）可參
    ，而受刑人犯罪時所屬部隊為憲兵第202指揮部第350營第1
    連，該部隊所在地係臺北市○○區○○路0段00號，是本院對其
    假釋中付保護管束案件有管轄權，原裁定見解尚有疑義，爰
    提起抗告，請將原裁定撤銷，另為適法裁定等語。
三、按原審法院認為抗告有理由者，應更正其裁定，刑事訴訟法
    第408條第2項前段定有明文。又假釋出獄者，在假釋中付保
    護管束，刑法第93條第2項。再按司法院為因應102年8月13
    日公布修正軍事審判法施行後，軍事法院案件改由法院審理
    ，其管轄區域之劃分採部隊地區之前例，有關軍事法院（審
    判機關）為犯罪事實最後裁判法院之確定案件，其聲請再審
    、更定其刑、定其應執行刑及保安處分等案件之管轄區域如
    附件「各級法院受理軍事法院（審判機關）為犯罪事實最後
    裁判法院之聲請再審、更定其刑、定其應執行刑及保安處分
    執行等案件管轄區域一覽表」所載，此有司法院102年11月1
    5日院台廳司一字第1020030483號函、司法院102年11月15日
    院台廳司一字第1020030482號公告及法務部102年12月27日
    法檢字第10200236420號函所附資料各1份在卷可參。
四、查本件受刑人行為時為憲兵第202指揮部第350營第1連下士
    班長，而憲兵第202指揮部係位在臺北市○○區○○路○段00號，
    此有高等軍事法院高雄分院99年上重訴字第1號判決書及憲
    兵指揮部網頁列印資料各1份可佐。依「各級法院受理軍事
    法院（審判機關）為犯罪事實最後裁判法院之聲請再審、更
    定其刑、定其應執行刑及保安處分執行等案件管轄區域一覽
    表」所載，位於臺北市中正區各部隊軍事案件之管轄法院確
    為本院。又受刑人業經核准假釋，有法務部矯正署109年3月
    20日法矯署教字第1090159451號函所附交付保護管束名冊附
    卷足稽，是抗告人向本院聲請其假釋中應付保護管束，於法
    相符，應予准許。原裁定駁回聲請，核屬違誤，抗告人執上
    開事由提起抗告，指摘原裁定不當，為有理由，應
    將原裁定撤銷，並更正如主文欄第2項所示。
五、依刑事訴訟法第408條第2項前段、第481條第1項，刑法第93
    條第2項、第96條但書，裁定如主文。 
中　　華　　民　　國　　109 　年　　4 　　月　　10　　日
                  刑事第十七庭  審判長法　官 鄭水銓
                                      法　官 黃雅芬
                                      法　官 李世華
以上正本證明與原本無異。
如不服本裁定，應於收受送達後五日內向本院提出抗告狀。
                                      書記官 莊佳鈴
中　　華　　民　　國　　109 　年　　4 　　月　　10　　日